【裁判字號】    95,交聲,191
【裁判日期】    950517
【裁判案由】    違反道路交通管理處罰條例聲明異議
【裁判全文】
臺灣桃園地方法院交通事件裁定         95年度交聲字第191號
異  議  人
即受處分人  甲○○
原處分機關  交通部公路總局新竹區監理所桃園監理站
上列受處分人因違反道路交通管理處罰條例案件，對於交通部公
路總局新竹區監理所桃園監理站95年3 月14日所為之處分（原處
分案號：桃監裁罰字第裁52－E00000000 號裁決書），聲明異議
，本院裁定如下：
    主  文
異議駁回。
    理  由
一、原處分意旨略以：受處分人即異議人甲○○於民國95年1 月
    13日上午9 時35分許，駕駛車牌號碼5D－0073號汽車，行經
    新竹市○○路○ 段新竹客運前時，經新竹市警察局（下稱原
    舉發機關）交通隊警員舉發「汽車駕駛人於駕車時撥接手持
    式行動電話（停紅燈在車道上）」之違規，並填製竹市警交
    字第E00000000 號舉發違反道路交通管理事件通知單，受處
    分人依期限到案向交通部公路總局新竹區監理所桃園監理站
    （下稱原處分機關）提出申訴，經向原舉發機關查證，覆稱
    ：本件係受處分人於95年1 月13日上午9 時35分許，駕駛上
    開車輛行經新竹市○○路○段時，由警員目睹受處分人撥接
    手持式行動電話，經警當場攔查舉發，受處分人違規事實十
    分明確，依法舉發無誤。原處分機關遂於95年3 月14日以桃
    監裁罰字第裁52－E00000000 號裁決書，裁處受處分人違反
    道路交通管理處罰條例第31條之1 第1 項之規定，處罰鍰新
    臺幣（下同）3 千元。
二、異議意旨略以：異議人於95年1 月13日上午9 時35分許，駕
    駛上開汽車行經新竹市○○路○段，因等停紅燈時有撥打或
    接通行動電話，經警員當場舉發。紅單上白紙黑字寫明「停
    紅燈在馬路上」，異議人當時即有異議。警員說明只要在道
    路上撥打行動電話即是違規，依權利可申訴。但申訴後警員
    卻謊稱：目睹異議人行駛在道路上撥打行動電話等情，顯與
    事實不符，異議人為此提出聲明異議。
三、按「交通法庭認為聲明異議無理由者，應以裁定駁回之。」
    ，道路交通案件處理辦法第19條定有明文；次按「汽車駕駛
    人於行駛道路時，使用手持式行動電話進行接撥或通話者，
    處新臺幣三千元罰鍰。」，道路交通管理處罰條例第31條之
    1 第1 項定有明文。
四、經查，異議人甲○○於95年1 月13日上午9 時35分許駕駛上
    開汽車行經新竹市○○路○段等停紅燈號誌時撥打手持式行
    動電話，經新竹市警察局交通隊警員張淯威目睹異議人上開
    行為後當場攔檢舉發等情，異議人於聲明異議狀中並未否認
    上情，並有竹市警交字第E00000000 號舉發違反道路交通管
    理事件通知單、新竹市警察局竹市警交字第0950005769號函
    可參，足認異議人確實有於前揭時、地駕駛汽車於道路上等
    停紅燈時撥接手持式行動電話無訛。至於異議人辯稱：申訴
    後警員卻謊稱目睹駕駛人於行駛道路上有撥打行動電話云云
    ，惟依道路交通管理處罰條例第31條之1 第1 項之規定，係
    汽車駕駛人只要於行駛道路時有撥打或接通手持式行動電話
    之情況，即應加以處罰，異議人駕駛汽車於道路上等停紅燈
    ，亦屬上開規定中「行駛道路時」之情形，且上開規定並未
    限於車輛是在行駛移動中始得加以處罰，而汽車駕駛人於等
    待紅燈號誌時有撥打或接通行動電話者，亦可能降低駕駛者
    之反應能力導致有提高交通事故發生之機率，故異議人所辯
    實難為本院採認，其違規事證明確，原處分機關依據道路交
    通管理處罰條例第31條之1 第1 項之規定，裁處異議人罰鍰
    3 千元，並無不當，異議人本件聲明異議，並無理由，應予
    駁回。
五、據上論斷，應依道路交通案件處理辦法第19條，裁定如主文
    。
中    華    民    國    95    年    5     月    17    日
                      臺灣桃園地方法院交通法庭
                              法  官    蘇昭蓉
以上正本證明與原本無異。
如不服本裁定，應於裁定送達後5 日內向本院提出抗告狀。
                              書記官    韓若玉
中    華    民    國    95    年    5     月    17    日


司法院資訊處製作；財團法人民間司法改革基金會備份。
